# 坏账准备计提递延所得税资产

提问人：jangyanbo 时间：2016-03-18 19:58:08
陈老师好！ 1 、关于坏账准备计提所得税资产的事项向你请教 确认递延所得税资产一是需要未来有足够的应纳税所得额，二是知道预计转回的时间，三是可能估计转会时是否会获得税务局的抵扣证据。 假如：我本期计提了坏账准备 100 万元，预计第三年可以转回（有足够的应纳税所得额，）但是估计考虑不会获得税务局的抵扣证据，按照准则的规定这种情况是不需要确认递延所得税资产的，但是本期作了纳税调增的话，第三年一定会做纳税调减的呀，事实上有没有税务局认可的抵扣证据的话，本期确认了递延所得税资产，未来是一定能转回的呀，为何一定要强调预计要获得税务局的抵扣证据呢！ 2 、固定资产及无形资产的资产的减值准备 其他长期资产计提了减值准备，未来转回时也是需要税务局认可的证据的，但是减值准备计提的同时，如果考虑转回时有足够的应纳税所得额，我认为就可以确认递延所得税资产，因为后续会随着固定资产折旧及无形资产的摊销而转回，我理解也是不需要税务局的抵扣证据的 陈老师如果我理解的不对的话，那正确的理解方式是什么呢

回答人：chenyiwei
1 、如果没有税务局认可的抵扣证据，那么怎么可能第三年做纳税调减？ 2 、你说的只是减值后的资产继续使用的情况，但你没有考虑如果提前处置资产或到期处置资产时的可能损失需要申报才能扣除；另外，计提减值准备之后，会计上的折旧、摊销的每年计提金额会减少，但此时税法上是否认可继续按扣除减值准备之前的原值计算可税前扣除的折旧或摊销金额（即纳税调减），仍可能有疑问。